臺灣南投地方法院民事簡易判決
110年度埔簡字第30號
原      告  邱書暄  
被      告  劉昱汶  
上列當事人間請求清償借款事件，本院於民國110年8月18日言詞
辯論終結，判決如下：
    主  文
原告之訴駁回。
訴訟費用由原告負擔。
    事實及理由
一、原告於民國109年10月21日向本院聲請對被告核發支付命令
    ，經本院核發109年度司促字第7276號支付命令，而該支付
    命令於109年11月13日寄存於南投縣政府警察局埔里分局埔
    里派出所（見本院卷第81頁），被告於109年11月19日向本
    院就前揭支付命令聲明異議（見本院卷第83頁），依民事訴
    訟法第519第1項規定，視為起訴。
二、原告經合法通知，無正當理由未於最後一次言詞辯論期日到
    場，復無民事訴訟法第386條所列各款情事，依同法第433條
    之3規定，依職權由被告一造辯論而為判決。
三、原告主張：
  ㈠被告於103年8月起陸續向原告借款，共計新臺幣（下同）14
    萬8,450元，原告當初係以交付現金為借款交付之方式，而
    被告曾答應自108年7月底起，按月還款5,000元，惟迄至109
    年10月，被告僅還款1萬2,000元，尚積欠13萬6,450元。
  ㈡另原告與配偶至埔里遊玩時，因被告向原告之配偶動手，原
    告之配偶向被告提出告訴，嗣於離開警局前，被告來電向原
    告表示欲以3萬元達成和解。
  ㈢綜上，被告共積欠原告16萬6,450元（即借款13萬6,450元及
    賠償金3萬元），原告依消費借貸法律關係，請求被告清償
    借款等語，並聲明：被告應給付原告16萬6,450元，及自支
    付命令繕本送達翌日起至清償日止，按週年利率5％計算之利
    息。
四、被告答辯：
  ㈠被告確實有與原告之配偶發生互毆，也曾私下向原告承諾要
    賠償3萬元，我已經在109年間以每次1,000元至2,000元之方
    式，給付給對方合計1萬5,000元了。嗣因被告原本有在玩的
    手機遊戲，並於手機遊戲帳號儲值遊戲點數，因與原告吵架
    ，原告將手機遊戲帳密修改，導致被告無法繼續該手機遊戲
    帳號，被告才不願意繼續支付另外的1萬5,000元。
  ㈡被告沒有簽任何支票或借據給原告，故被告認為沒有積欠原
    告任何借款。另當時兩造是處於交往狀態，情侶在一起本來
    就會有一些互相支出之花費，且當時被告為現役軍人，有固
    定收入（每月約3萬多元），且被告退伍時也領一筆30萬元
    之退伍俸，而兩造一同於臺中合租一間房屋並同住一起，被
    告將提款卡放在租屋處之抽屜內，原告也知道提款卡密碼，
    倘原告認為被告有該給原告的錢，原告大可直接從提款卡取
    錢。被告認為原告會提起本件訴訟，是因為原告要報復被告
    ，把兩造在一起時，原告認知由原告所支出之費用要一口氣
    向被告索討。
  ㈢另外，當時原告所使用之手機門號也是以被告之名義申辦的
    ，原告後來都沒有繳電信費，且還用手機支付小額費用，導
    致電信公司向我收取違約金及電信費，共1萬7,000元，而這
    筆費用是被告幫原告繳納。又兩造分手時，原告並未向被告
    提及任何有關金錢事宜。至於原告提出之LINE通訊軟體對話
    紀錄，確實是被告所回復，惟被告後來回去確認後，發現那
    些都是被告與原告之配偶發生衝突後，才有的對話紀錄，被
    告認為原告所提出之對話紀錄都是原告為了提起本件訴訟而
    事先誘導我回復的等語，資為答辯，並聲明：原告之訴駁回
    。
五、本院之判斷：
    原告主張被告積欠原告借款16萬6,450元，依消費借貸法律
    關係，請求被告給付16萬6,450元及遲延利息，為被告所否
    認，並以前詞置辯。是本件應審究者厥為：㈠原告得否就其
    配偶遭被告毆打部分，請求被告給付3萬元？㈡被告有無向原
    告借款14萬8,450元？茲析述如下：
  ㈠原告不得就其配偶遭被告毆打部分，請求被告給付3萬元：
    ①按因故意或過失，不法侵害他人之權利者，負損害賠償責
      任，民法第184條第1項前段定有明文。而依民法第184條
      第1項前段規定，侵權行為之成立，須行為人因故意過失
      不法侵害他人權利，亦即行為人須具備歸責性、違法性，
      並不法行為與損害間有因果關係，始能成立，且主張侵權
      行為損害賠償請求權之人，對於侵權行為之成立要件應負
      舉證責任（最高法院100年度台上字第1903號判決要旨參
      照）。
    ②查被告既於110年4月14日言詞辯論期日當場自認曾與原告
      之配偶發生互毆行為，則縱原告之配偶因遭被告毆打而有
      權利受損害，有權對被告主張民法第184條第1項前段之侵
      權行為損害賠償請求權之人，為原告之配偶，且原告之配
      偶亦未將前揭侵權行為損害賠償請求權讓與原告，原告當
      無權代其配偶向被告請求損害賠償，亦不會變成被告對原
      告負有「返還消費借貸款」之義務。
    ③基上，原告依消費借貸法律關係，請求被告就原告之配偶
      遭被告毆打部分，給付3萬元，不僅與民法第184條第1項
      前段之要件不合，原告所述之理由，洵無法說服本院為何
      原告之配偶遭被告毆打，就會使原告對被告取得一個「消
      費借貸返還請求權」，應認原告就此部分之主張，為無理
      由，洵非足取。
  ㈡被告未向原告借款14萬8,450元部分：
    ①原告主張被告向其借款14萬8,450元等情，固據原告提出LI
      NE通訊軟體對話紀錄4紙（見本院卷第49、51、53及55頁
      ）、原告所有存摺交易明細及手寫明細各1份（見本院卷
      第57頁）為證。
    ②惟按稱消費借貸者，於當事人間必本於借貸之意思合致，
      而有移轉金錢或其他代替物之所有權於他方之行為，始得
      當之。是以消費借貸，因交付金錢之原因多端，除有金錢
      之交付外，尚須本於借貸之意思而為交付，方克成立。倘
      當事人主張與他方有消費借貸關係存在者，自應就該借貸
      意思互相表示合致及借款業已交付之事實，均負舉證之責
      任，其僅證明有金錢之交付，未能證明借貸意思表示合致
      者，仍不能認為有該借貸關係存在（最高法院110年度台
      上字第1096號判決要旨參照）。
    ③查原告所提出如本院卷第49頁所示之LINE通訊軟體對話紀
      錄，被告固曾於某日下午6時6分向原告表示「你直接算一
      算我要直接給你多少」之文字訊息，經原告於同日下午6
      時7分傳送如本院卷第57頁下方之手寫明細圖片予被告，
      被告再於同日下午6時46分及6時47分，分別表示「好」、
      「我慢慢賠你」之文字訊息。而被告既自承前揭對話內容
      為被告所回復（見本院卷第190頁），則本院考量兩造之
      對話內容無前後文，僅有被告承認要「賠」給原告，然兩
      造究竟有無其他事實發生，致被告須向原告負賠償責任，
      未見原告提出其他佐證資料，以實其說。矧果真為借款，
      依一般人之常用文字，對於消費借貸之款項，債務人通常
      會使用「還」、「清償」等文字，而「賠」字此文字，較
      不會用於貸與人與借用人之商談還款內容中，是本院無從
      藉由原告所提出如本院卷第49頁所示之LINE通訊軟體對話
      紀錄，即認被告有向原告借款。
    ④原告雖另提出如本院卷第51頁之LINE通訊軟體對話紀錄，
      惟該對話內容，亦無前後文，僅得推知被告曾於108年9月
      間曾出國，而被告承諾會匯款3,000元給原告等內容，至
      於被告因何原因會匯款給原告，洵無其他佐證資料足供本
      院判斷。是本院無從憑此LINE通訊軟體對話紀錄，產生被
      告有原告借款之心證。
    ⑤原告又提出如本院卷第53頁之LINE通訊軟體對話紀錄，而
      對話內容均為原告單方面向被告發送文字訊息，被告除已
      讀外，僅有回復「好」、「有就給你了」之文字訊息，而
      原告所單方發送之文字，亦未明確表明是何時所發生之事
      情，導致被告應給付款項予原告。縱認此LINE通訊軟體對
      話紀錄因被告答復「好」、「有就給你了」之文字訊息，
      得解為兩造有達成消費借貸意思表示一致之情事，惟原告
      雖主張係以現金方式交付借款予被告，然為被告所否認，
      亦因原告未能提出證據證明確有以現金交付方式給付借款
      予被告，是本院仍無從認兩造有消費借貸關係存在。
    ⑥至原告所提出如本院卷第55頁之LINE通訊軟體對話紀錄部
      分，因未見被告有任何已讀或回復之情形，無從證明兩造
      有消費借貸意思表示一致情事。
    ⑦另原告所提出如本院卷第57頁之存摺明細部分，雖被告曾
      分別於108年8月6日及108年10月7日各匯款5,000元及3,00
      0元予原告，然現今金融交易發達，帳戶內各項金流紀錄
      ，特別是在單純之存款存入或提取之紀錄部分，根本無從
      知悉當時為該存入或提取行為者之動機及款項來源為何，
      是縱被告曾於前揭日期匯款予原告，亦不排除兩造有其他
      法律上債權債務關係或被告單方贈與給原告等情形，亦無
      法為有利於原告之認定。
    ⑧基上，依原告所提出之現有證據資料，均無從使本院確信
      被告有向原告借款14萬8,450元之事實，原告依消費借貸
      法律關係，請求被告給付13萬6,450元（即14萬8,450元扣
      除原告所主張被告給付之1萬2,000元），即屬無據。
六、據上論結，原告依消費借貸法律關係，請求被告給付16萬6,
    450元，及自支付命令送達翌日起至清償日止，按週年利率5
    ％計算之利息，為無理由，應予駁回。
七、本件事證業臻明確，兩造其餘主張、攻擊防禦方法及證據資
    料，經本院審酌後認均不足以影響本件判決之結果，爰不逐
    一論列。
八、訴訟費用負擔之依據：民事訴訟法第78條。
中　　華　　民　　國　　110 　年　　9 　　月　　3 　　日
                  埔里簡易庭  法  官  林彥宇
以上為正本係照原本作成。
如不服本判決，應於送達後20日內，向本院提出上訴狀並表明上
訴理由，如於本判決宣示後送達前提起上訴者，應於判決送達後
20日內補提上訴理由書（須附繕本）；並向本院繳足上訴裁判費
（如委任律師提起上訴，請注意民事訴訟法施行法第9條規定）
。
中　　華　　民　　國　　110 　年　　9 　　月　　7 　　日
                              書記官